【裁判字號】    95,聲再,209
【裁判日期】    950731
【裁判案由】    妨害公務等
【裁判全文】
臺灣高等法院刑事裁定                 95年度聲再字第209號
再審聲請人
即受判決人  甲○○
上列聲請人因妨害公務等案件，對於本院95年度上易字第177 號
，中華民國95年4 月21日第二審確定判決（臺灣臺北地方法院94
年度易字第1612號，起訴案號：臺灣臺北地方法院檢察署94年度
偵字第16057號），聲請再審，本院裁定如下：
    主  文
再審之聲請駁回。
    理  由
一、聲請意旨略以，（手寫再審聲請狀部分）本件在原確定判決
    審理時，聲請人即受判決人一再陳稱，案發現場有一位81歲
    年長之義工可作證，但法官始終未曾置理。此項確實之新證
    據，足以使聲請人即受判決人受無罪、免訴、免刑或輕於原
    判決所認定罪名之判決云云；（打字陳情書兼作再審聲請理
    由部分）本件聲請人即受判決人係遭刻意誣陷，原確定判決
    中所述之證人王中、洪明程、鄭照煌等證言，異常矛盾，原
    確定判決 亦未予究明云云。
二、聲請人即受判決人上開再審聲請意旨，前段（手寫再審聲請
    狀部分）應係以刑事訴訟法第420條第1項第6款對於有罪確
    定判決，因發現確實之新證據，足認受有罪確定判決之人應
    受無罪、免訴、免刑或輕於原判決所認定罪名之判決為由，
    聲請再審；後段（手寫再審聲請狀部分）應係以刑事訴訟法
    第421條所規定對於不得上訴於第三審法院之案件，有足以
    影響予判決之重要證據漏未斟酌為由，聲請再審，合先敘明
    。
三、按刑事訴訟法第413條（即現行法第420條）第1項第6款所謂
    確實之新證據，固非以絕對不須經過調查程序為條件，然必
    須可認為確實足以動搖原確定判決，而為受判決人有利之判
    決者為限，若僅係他人於事後追述當時所見情形之空洞言詞
    ，而顯然不足以推翻原確定判決所憑之證據者，即非該款所
    謂確實之新證據，最高法院33年抗字第70號著有判例。
    查本件聲請人即受判決人再審聲請意旨所謂：案發現場有一
    位81歲年長之義工可作證一節，究竟為何人？待證何事？為
    何其證言可認為確實足以動搖原確定判決而可使聲請人即受
    判決人受有利之判決？均未見聲請意旨說明，故核與刑事訴
    訟法第420條第1項第6款所定之再審事由不合。
    次按，法院認為無再審理由者，應以裁定駁回之；經前項裁
    定後，不得更以同一原因聲請再審，刑事訴訟法第434條定
    有明文。本件聲請人即受判決人再審聲請意旨所謂：原確定
    判決中所述之證人王中、洪明程、鄭照煌等證言，異常矛盾
    ，原確定判決亦未予究明一節，經查，此等聲請再審事由業
    經本件聲請人即受判決人聲請再審，并經本院於民國95年 6
    月13日以95年度聲再字第127號裁定駁回再審之聲請在案，
    此有附件裁定書可參。本件聲請人即受判決人更以同一原因
    聲請再審，揆之前開法條規定，顯於法不合，亦應駁回。
據上論結，爰依同法第434條第1項、第2項，裁定如主文。
中    華    民    國    95    年    7     月    31    日
                  刑事第一庭    審判長法  官  蔡長溪
                                      法  官  陳春秋
                                      法  官  陳祐治
以上正本證明與原本無異。
不得抗告。
                                      書記官  蔡慧娟
中    華    民    國    95    年    7     月    31    日
附件：
臺灣高等法院刑事裁定                 95年度聲再字第127號
再審聲請人
即受判決人  甲○○
上列聲請人因妨害公務等案件，對於本院95年度上易字第177號
，中華民國95年4月21日第二審確定判決（94年度易字第1612號
，起訴案號：臺灣臺北地方法院檢察署94年度偵字第16057號）
，聲請再審，本院裁定如下：
    主  文
再審之聲請駁回。
    理  由
一、聲請意旨略稱：原確定判決有(1)未依法傳訊證人曾江香妹及
    法警長，判決違法；(2)原確定判決書中證人洪明程之證詞不
    實，應依法傳訊法警長，因法警長不可能放任被告當場恐嚇
    且嚴重違法失職；(3)法警鄭照煌於94年12月13日之證詞並非
    被告答辯詞，且與證人法警王中之證詞相互矛盾，嚴重背離
    事實；(4)法警未依法檢付錄影帶，惡意誣陷以逃脫妨害人權
    及濫權施暴之刑責，況本案於93年12月29日案發，並已依法
    移送地檢署偵辦，何以拖延至94年10月28日始開庭偵查，旨
    在拖延法警傷害案之告訴期間，復未交代未檢送錄影帶及銷
    毀錄影帶之原因，顯有行政疏失，包庇法警蓄意誣陷被告等
    事由，而依法提起再審云云。
二、按刑事訴訟法第421條規定，不得上訴於第三審法院之案件
    ，除有第420條規定外，其經第二審確定之有罪判決，如就
    足生影響於判決之重要證據漏未審酌者，亦得為受判決人之
    利益，聲請再審。所謂「足生影響於判決之重要證據漏未審
    酌」，係指當事人於第二審法院判決前，所提出之證據，足
    以影響、變更判決結果，而法院漏未審酌，或未敘明捨棄之
    理由而言。如當事人所提出之證據，不足以影響判決結果，
    或第二審法院依調查之結果，本於論理法則、經驗法則，取
    捨證據後，認定事實者，均不包括之。
三、經查：
  (1)聲請人所舉之證人法警長，原確定判決法院雖未傳訊，然於
    判決理由已敘明「被告於原審法院審理時業已供稱十二月九
    日當天伊大喊救命之後，法警長才出來處理，後來才由訴訟
    輔導科科長處理云云（見原審法院卷第101頁），足見法警
    長與訴訟輔導科科長均未親眼目睹當日案發情形，原審法院
    並已於判決理由中敘明與本件待證事項無涉，而認無傳訊之
    必要」（見原確定判決第4頁(四)），足見原確定判決已敘明
    未傳訊法警長之理由。
  (2)又證人曾江香妹案發時並未在場，此亦經原確定判決敘明「
    被告於本院審理時供稱伊有去問曾江香妹，她說當時她並不
    在場云云，是證人曾江香妹既於當日案發時並未在場，自無
    傳訊到庭訊問當日案發情形之必要」（見原確定判決第5頁
    ），亦已敘明未傳訊證人曾江香妹之理由。
  (3)原確定判決法院以證人鄭照煌、王中於原審法院經被告及檢
    察官為交互詰問證述被告之妨害公務、恐嚇事實明確在卷，
    復參以證人洪明程於原審證述被告恐嚇鄭照煌情節，本於論
    理法則、經驗法則，而形成被告確有妨害公務、恐嚇等犯行
    之心證，並就證據之取捨詳為敘明，經核並無違背證據法則
    ，亦無刑事訴訟法第420條、第421條所規定之再審事由，聲
    請人自行認定證人洪明程證詞與事實不符，及證人鄭照煌、
    王中之證詞相互矛盾，背離事實，惡意誣陷聲請人，自不足
    取。
  (4)至原確定判決未交代未檢送錄影帶及銷毀錄影帶之理由，及
    本件案發時即已移送地檢署偵辦，何以遲至十個月後始始開
    庭偵查云云，亦不合於上開規定之再審事由。
四、綜上所述，本件聲請人所舉之理由，應認為無再審理由，爰
    依刑事訴訟法第434條第1項，裁定如主文。
中    華    民    國    95    年    6     月    13    日
                  刑事第十庭    審判長法  官  劉景星
                                      法  官  陳博志
                                      法  官  李春地
以上正本證明與原本無異。
不得抗告。
                                      書記官  蘇秋
中    華    民    國    95    年    6     月    13    日


司法院資訊處製作；財團法人民間司法改革基金會備份。
